臺灣嘉義地方法院民事判決
111年度原訴字第4號
原        告  BN000-A110042(年籍住所詳卷及判決原本)
兼法定代理人  BN000-A110042A(年籍住所詳卷及判決原本)
              BN000-A110042C(年籍住所詳卷及判決原本)


上    三   人
訴 訟代 理 人 李昶欣律師



被      告  陽昌學  
上列當事人間因被告強制性交案件，原告提起請求損害賠償之刑
事附帶民事訴訟，經本院刑事庭以111年度原侵附民字第1號刑事
附帶民事訴訟裁定移送前來，經本院於民國111年10月26日言詞
辯論終結，判決如下：
  主    文
被告應給付原告BN000-A110042新臺幣(下同)60萬元、給付原告B
N000-A110042A新臺幣(下同)20萬元、給付原告BN000-A110042C
新臺幣(下同)20萬元，及均自民國111年5月24日起至清償日止，
按年息5%計算之利息。
原告其餘之訴駁回。
訴訟費用由原告BN000-A110042負擔百分之35、由原告BN000-A11
0042A、BN000-A110042C各負擔百分之20，由被告負擔百分之25
。
本判決原告勝訴部分於原告BN000-A110042以20萬元供擔保、原
告BN000-A110042A以7萬元供擔保、原告BN000-A110042C以7萬元
供擔保後，得假執行。
原告其餘假執行之聲請均駁回。
壹、程序部分：　　　　　　　　　
　　被告經合法通知，未於最後言詞辯論期日到場，核無民事訴
    訟法第386 條所列各款情形，爰依原告聲請，由其一造辯論
    而為判決。
貳、實體方面：
一、原告起訴主張：
(一)被告為BN000-A110042堂姐之前同居男友，明知BNOOO-A1100
    42係14歲以上未滿16歲之少年，性觀念未臻成熟，於108年8
    月間某日半夜，酒後見BN000-A110042在其堂姐位於嘉義縣
    阿里山鄉住處1樓後方廁所上完廁所要出廁所時，認有機可
    趁，竟心生歹念，基於強制性交之犯意，無視BN000-A11004
    2之反抗與拒絕，強壓BN000-A110042 頭部，強迫BN000-A11
    0042 幫其口交，以違反BN000-A110042意願之方式，對BN00
    0-A110042為強制性交得逞。造成BN000-A110042罹有嚴重憂
    鬱，並常期接受心理輔導治療，且多年來仍不斷自戕，意圖
    結束自己之生命。被告上開之侵害行為經本院刑事庭111年
    度原侵訴字第1號刑事判處被告犯加重強制性交罪，處有期
    徒刑4年10月。
(二)被告之職業為「製茶師」其每日薪資約為3千元，每月薪資
    於扣除周六、周日約為66,000元。原告BN000-A110042A、BN
    000-A110042C係BN000-A110042之父母。原告BN000-A110042
    依民法第195條第1項之規定請求被告給付200萬元。BN000-A
    110042A、BN000-A110042C依民法第195條第3項之規定，分
    別請求被告給付100萬元。
(三)訴之聲明：
 1、被告應給付原告BNOOO-Z000000 000萬元，及自刑事附帶民
    事訴訟起訴狀繕本送達翌日起至清償日止，按年息百分之五
    計算之利息。
 2、被告應給付原告BN000-A110042A 100萬元，及自刑事附帶民
    事訴訟起訴狀繕本送達翌日起至清償日止，按年息百分之五
    計算之利息。
 3、被告應給付原告BN000-A110042C 100萬元，及自刑事附帶民
    事訴訟起訴狀繕本送達翌日起至清償日止，按年息百分之五
    計算之利息。
 4、原告願供擔保，請准宣告假執行。
二、被告方面：被告未於言詞辯論期日到場，亦未提出書狀為任
    何聲明或陳述。
三、本院判斷：
(一)原告主張上開被侵害之事實，為被告於刑事案件偵審中坦承
    不諱，又被告之侵害行為經本院刑事庭111年度原侵訴字第1
    號刑事判處被告犯加重強制性交罪，處有期徒刑4年10月，
    此有判決書、原告之年籍資料表在卷可證(本院卷第9-15頁)
    。且被告經合法通知，未於言詞辯論期日到場爭執，依民事
    訴訟第280條第1、3項之規定(當事人對於他造主張之事實，
    於言詞辯論時不爭執者，視同自認。但因他項陳述可認為爭
    執者，不在此限。當事人對於他造主張之事實，已於相當時
    期受合法之通知，而於言詞辯論期日不到場，亦未提出準備
    書狀爭執者，準用第一項之規定)，即應視為自認原告主張
    之事實，自堪信原告前開主張之事實為真。
(二)按因故意或過失，不法侵害他人之權利者，負損害賠償責任
    。故意以背於善良風俗之方法，加損害於他人者亦同(民法
    第184條第1項)； 不法侵害他人之身體、健康、名譽、自由
    、信用、隱私、貞操，或不法侵害其他人格法益而情節重大
    者，被害人雖非財產上之損害，亦得請求賠償相當之金額。
    前二項規定，於不法侵害他人基於父、母、子、女或配偶關
    係之身分法益而情節重大者，準用之(民法第195條第1項前
    段、第3項)。
(三)被告對原告BN000-A110042為不法之性侵，造成原告身心受
    創，罹患精神疾病，並有多次自殘，此有診斷證明書，及相
    片可證(本院111年度原侵附民字第1號卷第9-67頁)，足見被
    告之侵害行為造成原告BN000-A110042極大之傷害，且情節
    重大。又原告BN000-A110042A、BN000-A110042C係BN000-A1
    10042之父母，對其女兒遭此巨創，需終日陪伴安撫及就醫
    ，故被告之行為亦侵害原告BN000-A110042A、BN000-A11004
    2C，對原告BN000-A110042身分法益且情節重大，原告等人
    依上開規定請求損害賠償，自屬有據。
(三)按慰藉金之賠償須以人格權遭遇侵害，使精神上受有痛苦為
    必要(最高法院51年台上字第223號判例參照)，精神慰撫金
    僅於人格權或人格法益受侵害，而精神上受有痛苦為必要，
    始得請求精神慰撫金。查，原告BN000-A110042係93年次5月
    生，目前就學中。原告BN000-A110042A係53年次12月生，目
    前在林務局工作，每月薪水三、四萬元。原告BN000-A11004
    2C是53年次10月生，沒有不動產。此為原告所陳明(本院卷
    第36頁)，本院審酌上情，認為原告BN000-A110042請求60萬
    元，BN000-A110042A、BN000-A110042C各請求20萬元為適當
    。
(四)按負損害賠償責任者，除法律另有規定或契約另有訂定外，
    應回復他方損害發生前之原狀。因回復原狀而應給付金錢者
    ，自損害發生時起，加給利息(民法第213條第1、2項)；損
    害賠償，除法律另有規定或契約另有訂定外，應以填補債權
    人所受損害及所失利益為限(民法第216條第1項)；給付有確
    定期限者，債務人自期限屆滿時起，負遲延責任。給付無確
    定期限者，債務人於債權人得請求給付時，經其催告而未為
    給付，自受催告時起，負遲延責任。其經債權人起訴，或依
    督促程序送達支付命令，與催告有同一之效力(民法第229條
    第1、2項)；又遲延之債務，以支付金錢為標的者，債權人
    得請求依法定利率計算之遲延利息。但約定利率較高者，仍
    從其約定利率(民法第233條第1項)；應付利息之債務，其利
    率未經約定，亦無法律可據者，週年利率為百分之5(民法第
    203條)。查，被告故意侵害原告，造成原告BN000-A110042
    受損60萬元、原告BN000-A110042A、BN000-A110042C各受損
    20萬元之事實，業如前述。則原告請求被告給付之金額自起
    訴狀繕本送達被告之翌日起，按年息百分之5計算之利息，
    並未逾上開規定之範圍，自無不合。又原告上開起訴狀繕本
    係於111年5月23日送達被告收受，有送達回證可稽(本院111
    年度原侵附民字第1號卷第69頁)。從而，原告BN000-A11004
    2請求被告給付60萬元，原告BN000-A110042A、BN000-A1100
    42C請求被告各給付20萬元，及自起訴狀繕本送達翌日即111
    年5月24日起至清償日止，按年息百分之5計算之利息部分，
    為有理由，應予准許。原告逾上開範圍之請求，為無理由，
    應予駁回。
(五)原告陳明願供擔保請准宣告假執行，就原告勝訴部分經核無
    不合，爰酌定相當之擔保金額准許之。原告敗訴部分假執行
    之聲請，已無所據，應予駁回。
四、訴訟費用裁判之依據：民事訴訟法第79條、第85條第1項但
    書。
中　　華　　民　　國　　111 　年　　11　　月　　16　　日
                  民事第三庭法　官　馮保郎   
以上正本係照原本作成。
如不服本判決，應於送達後20日內，向本院提出上訴狀(須按對
造人數提出繕本)及表明上訴理由，並依上訴利益繳交第二審裁
判費。如委任律師提起上訴者，應一併繳納上訴審裁判費。
中　　華　　民　　國　　111 　年　　11　　月　　16　　日
                            書記官　蔡沛圻